臺灣高等法院臺中分院刑事裁定　
111年度聲字第483號
聲  請  人  臺灣高等檢察署臺中檢察分署檢察官     
受  刑  人  莊政華



上列聲請人因受刑人竊盜案件，數罪併罰有二裁判以上，聲請定
其應執行之刑（聲請案號：111年度執聲字第137號），本院裁定
如下：
    主  文
莊政華所犯如附表所示各罪所處之刑，應執行有期徒刑壹年捌月
。
    理  由
一、聲請意旨略以：受刑人莊政華因竊盜數罪，先後經判決確定
    如附表所示，數罪中雖有刑法第50條第1項但書所列情形，
    惟受刑人已請求檢察官聲請定應執行刑，有公務詢問紀錄表
    足稽，應依刑法第50條第2項、第53條、第51條第5款規定，
    定其應執行之刑，爰依刑事訴訟法第477條第1項聲請裁定等
    語。
二、按裁判確定前犯數罪者，併合處罰之。但有下列情形之一者
    ，不在此限：一、得易科罰金之罪與不得易科罰金之罪。二
    、得易科罰金之罪與不得易服社會勞動之罪。三、得易服社
    會勞動之罪與不得易科罰金之罪。四、得易服社會勞動之罪
    與不得易服社會勞動之罪。前項但書情形，受刑人請求檢察
    官聲請定應執行刑者，依第51條規定定之。刑法第50條定有
    明文。又數罪併罰有二裁判以上，宣告多數有期徒刑者，於
    各刑中之最長期以上，各刑合併之刑期以下，定其刑期，但
    不得逾30年。刑法第53條、第51條第5款亦有明定。次按數
    罪併罰之定應執行之刑，係出於刑罰經濟與責罰相當之考量
    ，並非予以犯罪行為人或受刑人不當之利益，為一種特別的
    量刑過程，相較於刑法第57條所定科刑時應審酌之事項係對
    一般犯罪行為之裁量，為定應執行刑之宣告，乃對犯罪行為
    人本身及所犯各罪之總檢視，除應考量行為人所犯數罪反應
    出之人格特性，並應權衡審酌行為人之責任與整體刑法目的
    及相關刑事政策，在量刑權之法律拘束性原則下，依刑法第
    51條第5款之規定，採限制加重原則，以宣告各刑中之最長
    期為下限，各刑合併之刑期為上限，但最長不得逾30年，資
    為量刑自由裁量權之外部性界限，並應受法秩序理念規範之
    比例原則、平等原則、責罰相當原則、重複評價禁止原則等
    自由裁量權之內部抽象價值要求界限之支配，以使輕重得宜
    ，罰當其責，俾符合法律授與裁量權之目的，以區別數罪併
    罰與單純數罪之不同，兼顧刑罰衡平原則（最高法院100年
    度台抗字第440號刑事裁定意旨參照）。又執行刑之酌定，
    審酌各罪間之關係時，宜綜合考量數罪侵害法益之異同、對
    侵害法益之加重效應及時間、空間之密接程度，各罪間之獨
    立程度較高者，法院宜酌定較高之執行刑，但仍宜注意維持
    輕重罪間刑罰體系之平衡。行為人所犯數罪係侵害不可替代
    性或不可回復性之個人法益者，宜酌定較高之執行刑。民國
    107年8月7日司法院院台廳刑一字第1070021860號函訂定並
    自即日生效之「刑事案件量刑及定執行刑參考要點」第24、
    25點規定可供參考。再刑事訴訟法第370條第2項、第3項，
    已針對第二審上訴案件之定應執行刑，明定有不利益變更禁
    止原則之適用；而分屬不同案件之數罪併罰有應更定執行刑
    之情形，倘數罪之刑，曾經定應執行刑，再與其他裁判宣告
    之刑定應執行刑時，在法理上亦同受此原則之拘束。亦即，
    另定之執行刑，其裁量所定之刑期，不得較重於前定之執行
    刑加計後裁判宣告之刑或所定執行刑之總和（最高法院110
    年度台抗字第963號裁定意旨參照）。
三、經查，受刑人犯如附表所示之罪，各處如附表所示之刑，均
    經確定在案，有各該案件判決書及臺灣高等法院被告前案紀
    錄表在卷可稽。而受刑人所犯如附表編號1、3所示為得易科
    罰金、易服社會勞動之罪，與附表編號2所示為不得易科罰
    金、易服社會勞動之罪，依刑法第50條第1項但書之規定固
    不得併合處罰，然受刑人就附表所示各罪已請求檢察官定應
    執行刑，有經受刑人簽名捺印之民國111年1月14日臺灣苗栗
    地方檢察署公務詢問紀錄表附卷可按，檢察官聲請定其應執
    行之刑，本院審核認聲請為正當，應予准許。本院參酌受刑
    人以書面表示對於本件定應執行刑之意見（本院卷第85、89
    至91頁），及受刑人所犯如附表各罪，犯罪態樣均為竊盜罪
    、犯罪手段分為竊取電動車（編號1）、攜帶兇器竊取夾娃
    娃機臺內之現金（編號2、3），各罪之犯罪時間相隔（109
    年9月20日、110年4月8日至110年4月15日間），所竊得財物
    價值，所侵害同為被害人財產法益，各罪依其犯罪情節所量
    定之刑，各罪於併合處罰時，責任非難重複之程度相對較高
    ，受刑人違反之嚴重程度等，為整體非難評價，及衡酌附表
    編號2所示3罪，前經定應執行有期徒刑1年4月確定，復參諸
    前揭所述之比例原則、責罰相當原則等自由裁量權之內部性
    界限等情，合併定其應執行之刑如主文所示。
四、依刑事訴訟法第477條第1項，刑法第50條第2項、第53條、
    第51條第5款，裁定如主文。　　
中　　華　　民　　國　　111 　年　　3 　　月　　 4　　日
         　刑事第十庭    審判長法　官  陳  宏  卿
　　　　　　　　　　　　　　   法　官  楊  文  廣
 　　　　　　　　　　　　　 　 法　官  簡  芳  潔                          
以上正本證明與原本無異。     
不得抗告。
                               書記官  廖  婉  菁

中　　華　　民　　國　　111 　年　　3 　　月　　4 　　日
附表：受刑人莊政華定應執行刑案件一覽表
編      號  1 2 3 罪      名  竊盜 共同攜帶兇器竊盜 竊盜未遂 宣  告  刑  有期徒刑6月  有期徒刑7月 (3罪) 有期徒刑5月   犯罪日期  109年9月20日  ①110年4月5日 ②110年4月8日  （2次) 110年4月15日  偵查機關 年度案號  桃園地檢110年度偵字第11010號 苗栗地檢110年度偵字第2484號等 苗栗地檢110年度偵字第2484號等 最後 事實 審  法院 桃園地院 中高分院 中高分院  案號 110年度壢簡字     第897號 110年度上易字     第893號 110年度上易字     第893號  判決 日期 110年7月1日 110年12月8日 110年12月8日 確定 判決 法院 桃園地院 中高分院 中高分院  案號 110年度壢簡字     第897號 110年度上易字     第893號 110年度上易字     第893號  確定 日期 110年8月30日 110年12月8日 110年12月8日 是否為得易科罰金、易服社會勞動之案件  得易科罰金 得易服社會勞動   不得易科罰金 不得易服社會勞動  得易科罰金 得易服社會勞動   備    註  桃園地檢110年度執乙字第10385號    苗栗地檢111度執字第33號（編號2之3罪曾定應執行有期徒刑1年4月） 苗栗地檢111年度執字第34號